【裁判字號】    92,簡上,34
【裁判日期】    920428
【裁判案由】    竊盜
【裁判全文】
臺灣雲林地方法院刑事判決                          九十二年度簡上字第三四號
    上 訴 人  臺灣雲林地方法院檢察署檢察官
    被    告  乙○○（已歿）
右上訴人因被告竊盜案件，不服本院斗六簡易庭九十二年度六簡字第六一號於中華民
國九十二年二月二十四日所為第一審判決（聲請簡易判決處刑案號：九十一年度偵字
第一七六二號），提起上訴，由本院合議庭改依第一審通常程序，判決如左︰
    主  文
原判決撤銷。
本件公訴不受理。
    理  由
一、本件原審以被告乙○○意圖為自己不法之所有，於民國（下同）九十一年三月二
    十二日十九時四十分許，在雲林縣斗六市○○路五七九號雲林醫院六樓六０八號
    病房內，趁甲○○不注之際，竊取甲○○所有之皮包一只（內有新台幣二、三千
    元、身份證、健保卡、提款卡、保險卡、駕照、行照各一張、照相機、小型收音
    機各一部、小皮夾一個等物），得手後，現金購買毒品花用殆盡，其餘物品則放
    置在其友人王莊瓊位於雲林縣斗六市○○里○鄰○○路一五號之住處。嗣因王莊
    瓊涉有連續持刀至便利商店強盜案件（王莊瓊涉嫌強盜部分，因王莊瓊死亡另為
    不起訴處分），於九十一年四月二十八日一日時許，在上址為警查獲，並同時起
    出前開甲○○遺失之證件等物，始循線查知上情。案經檢察官偵查終結聲請簡易
    判決處刑，判處被告竊盜罪刑等情。
二、按被告於偵查中已死亡者，應為不起訴之處分；又案件之起訴程序違背規定者，
    應諭知不受理之判決，刑事訴訟法第二百五十二條第六款及第三百零三條第一款
    分別定有明文。
三、查被告乙○○涉犯上開罪嫌，經檢察官於九十二年二月十日偵查終結向本院聲請
    簡易判決處刑，有本件台灣雲林地方法院檢察署檢察官九十一年度偵字第一七六
    二號聲請簡易判決處刑書可按。然被告業於偵查中之九十一年六月二十七日死亡
    ，有其戶籍謄本影本及台灣彰化地方法院檢察署相驗屍體證明書各一紙附原審本
    院斗六簡易庭九十二年度六簡字第六一號卷可參，足信無誤。依前揭規定意旨，
    檢察官自應為不起訴之處分；若誤為起訴，則其起訴程序違背規定，應為公訴不
    受理之判決。又依刑事訴訟法第四百五十二條、第四百五十一條之一第四項第三
    款規定，檢察官聲請以簡易判決處刑之案件，法院認應為不受理之諭知者，應適
    用通常程序審判。原審誤用簡易程序判處被告罪刑，於法未合，上訴意旨指摘原
    判決違法，為有理由，應由本院合議庭予以撤銷，並改依第一審通常程序審判。
    爰不經言詞辯論，逕為諭知不受理之判決。
四、據上論斷，應依刑事訴訟法第四百五十五條之一第三項、第三百六十九條第一項
    前段、第二項、第四百五十二條、第四百五十一條之一第四項第三款、第三百六
    十四條、第三百零三條第一款、第三百零七條，判決如主文。
中      華      民      國    九十二    年      四      月    二十八    日
                                      臺灣雲林地方法院刑事第一庭
                                          審判長法官  翁  慶  珍
                                                法官  林  輝  煌
                                                法官  黃  一  馨
右正本證明與原本無異。
如不服本判決，應於判決送達後十日內向本院提出上訴狀( 應附繕本 )。
                                              書記官  洪  秀  虹
中      華      民      國    九十二    年      四      月    二十八    日


司法院資訊處製作；財團法人民間司法改革基金會備份。
